【裁判字號】    90,訴,435
【裁判日期】    900517
【裁判案由】    清償債務
【裁判全文】
臺灣桃園地方法院民事判決  九十年度訴字第四三五號
    原      告  中華商業銀行股份有限公司
    法定代理人  甲○○
                        送達代.
    訴訟代理人  乙○○
                廖修璋
    被      告  丙  ○
                丁○○
    訴訟代理人  戊○○
右當事人間請求清償債務事件，本院判決如左：
      主      文
被告應連帶給付原告新台幣壹佰肆拾萬伍仟壹佰零伍元，及自民國八十九年八月十
八日起至清償日止，按年息百分之九點零四計算之利息，並就上開金額及利息均自民
國八十九年九月十八日起至清償日止，逾期六個月以內者，按上開利率百分之十，超
過六個月以上者，按上開利率百分之二十計算之違約金。
訴訟費用由被告連帶負擔。
      事      實
甲、原告方面：
  一、聲明：如主文第一項所示。
  二、陳述：
  （一）、被告丙○於民國八十七年六月一日以其餘被告為連帶保證人，向原告借款
          新台幣（下同）一百五十萬元，借款期限為八十七年六月十八日至一０七
          年六月十八日，約定利息第一年以年利率百分之八點七五計算，自第二年
          起按年利率百分之九點四計算（即基本放款利率加碼零點四），於每月十
          八日付息，依年金法按月攤還本息，並約定遲延還本、付息，違約金照應
          還款額於應還款之日起，逾期在六個月以內部分，按原定利率百分之十計
          算，超逾六個月以上部分，按上開利率百分之二十計算違約金。如有借據
          第八條情形之一時，無須由原告事先通知被告，原告隨時減少對借用人之
          授信額度或縮短借款期限，或視為全部到期。
  （二）、被告丙○對本件借款本息自八十九年六月十八日後即未再繳納，經原告屢
          次催討，均置之不理，被告對原告所負之一切債務已喪失期限利益，本件
          貸款視為全部到期，被告於原告提起本件訴訟後，另向原告清償兩期應攤
          還之本息，爰依消費借貸、連帶保證之法律關係提起本件訴訟請求判如聲
          明。
  三、證據：提出借據影本一紙、放款客戶還款繳息查詢單二份、支出傳票影本一紙
      、撥貸申請書影本一紙。
乙、被告方面：
  一、聲明：原告之訴駁回。
  二、陳述：對借款及數額皆不爭執，但景氣不好，希望原告能讓我們緩期清償。
      理      由
一、本件原告起訴時請求判決「被告應連帶給付原告新台幣壹佰肆拾肆萬零肆佰柒拾
    貳元，及自民國八十九年六月十八日起至清償日止，按年息百分之九點零四計算
    之利息，本金部分自民國八十九年六月十八日起至清償日止，逾期六個月以內者
    ，按上開利率百分之十，超過六個月以上者，按上開利率百分之二十計算之違約
    金，利息部分自民國八十九年七月十八日起至清償日止，逾期六個月以內者，按
    上開利率百分之十，超過六個月以上者，按上開利率百分之二十計算之違約金。
    」，繼於本院審理中減縮聲明為「被告應連帶給付原告新台幣壹佰肆拾萬伍仟
    壹佰零伍元，及自民國八十九年八月十八日起至清償日止，按年息百分之九點零
    四計算之利息，上開本金及利息均自民國八十九年九月十八日起至清償日止，逾
    期六個月以內者，按上開利率百分之十，超過六個月以上者，按上開利率百分之
    二十計算之違約金。」，此係減縮應受判決事項之聲明，核與民事訴訟法第第二
    百五十五條第一項第三款之規定相符，應予准許，合先敘明。
二、原告主張之前開事實，業據原告提出與所述相符之借據影本一紙、放款客戶還款
    繳息查詢單二份、支出傳票影本一紙、撥貸申請書影本一紙為證，復為被告所不
    爭執，堪信原告之主張為真實。
三、從而，原告依消費借貸、連帶保證之法律關係，請求被告應連帶給付原告一百四
    十三萬五千一百零五元，及自民國八十九年八月十八日起至清償日止，按年息百
    分之九點零四計算之利息，並就上開金額及利息均自民國八十九年九月十八日起
    至清償日止，逾期六個月以內者，按上開利率百分之十，超過六個月以上者，按
    上開利率百分之二十計算之違約金，為有理由，應予准許。
四、據上論結，本件原告之訴為有理由，依民事訴訟法第八十五條第二項，判決如主
    文。
中      華      民      國    九十      年      五      月      十七    日
                                  臺灣桃園地方法院民事第一庭
~B審判長法  官  陳世宗
~B      法  官  林信旭
~B      法  官  許炎灶
右為正本係照原本作成
如對本判決上訴，須於判決送達後廿日內向本院提出上訴狀
中      華      民      國    九十      年      五      月      十七    日
~B  法院書記官  蘇   萱


司法院資訊處製作；財團法人民間司法改革基金會備份。
